【裁判字號】    90,上易,278
【裁判日期】    900320
【裁判案由】    賭博
【裁判全文】
臺灣高等法院臺中分院刑事判決                      九十年度上易字第二七八號
    上  訴  人
    即  被  告  乙○○
右上訴人因賭博案件，不服臺灣南投地方法院八十九年度易字第八○五號中華民國
八十九年十二月二十日第一審判決（起訴案號：臺灣南投地方法院檢察署八十九年度
偵字第三八一二號），提起上訴，本院判決如左：
      主  文
原判決撤銷。
乙○○連續意圖營利，聚眾賭博，處有期徒刑陸月，如易科罰金，以參佰元折算壹日
。扣案之傳真機壹台、倍數表貳張、簽注單拾玖張及簽賭簿參本均沒收。
      事  實
一、乙○○基於意圖營利之概括犯意，自民國八十八年九月下旬某日起，連續提供南
    投市○○里○○路九十二巷二號，公眾得出入之場所作為賭博場所，聚集不特定
    賭客以傳真或打電話下注簽賭之方式經營俗稱六合彩之賭博。乙○○經營六合彩
    有「二星」、「三星」、「四星」、「港特」、「台號」、「台特」等不同簽賭
    方式，均以核對當期香港所發行之六合彩 (於每星期二、四各開一次 )六組開獎
    號碼為準，賭客簽賭二星選二組號碼，如所簽注之號碼與當期開獎之六組號碼中
    有任二組相同者，由乙○○賠付賭客下注金額之五十四倍彩金，如賭客簽中「三
    星」可得下注金額五百三十倍彩金，簽中「四星」可得七千倍彩金、簽中特別號
    可得三十四倍彩金，簽中「特碰二星」可得二百二十倍彩金，簽中「特碰三星」
    可得一千五百倍彩金，簽中台號、台特則可得倍數表上所載倍數之彩金，賭客所
    繳賠付後剩餘下之金額歸乙○○所有，計每期六合彩之獲利約五百元至一千元不
    等；迄八十九年十月三十一日十六時三十分許，始在前址為警查獲，並扣得乙○
    ○所有供六合彩賭博所用之傳真機乙台、倍數表二張、簽注單十九張及簽賭簿三
    本等物。
二、案經南投縣警察局南投分局報請臺灣南投地方法院檢察署檢察官偵查起訴。
      理  由
一、訊據被告對於經營六合彩賭博之事實固坦承不諱，惟辯稱：伊雖自八十八年九月
    下旬起經營，但經營幾次後即告中斷，被警查獲時已有一段期間未作云云，惟查
    被告於警訊、偵查中均坦承自九二一地震後至被查獲止陸續在作，有筆錄在卷可
    稽，並有被告所有之傳真機乙台、倍數表二張、簽注單十九張、簽賭簿三本等物
    扣案可稽，另被告於原審中雖辯稱：扣案之大成商工數學作業本（綠色封面），
    係伊標會之帳本云云，然查該本數學作業簿，內雖記載被告之金錢出入，然其上
    所記載之日期多為香港六合彩每星期開獎日期之星期二及星期四，其中亦記載有
    賭客簽賭之支數，另被告所有之大成商工資訊科作業本及僑泰高級工業家事職業
    學校生物科作業簿亦有相同內容之記載，堪認上開三本作業簿係被告簽賭所用，
    事證已臻明確，被告所辯顯係避重就輕之詞，不足採信，犯行應堪認定。
二、核被告乙○○意圖營利，提供上開賭博場所，聚眾賭博，係犯刑法第二百六十八
    條之意圖營利供給賭博場所罪、聚眾賭博罪；其與簽賭者在公眾得出入之場所賭
    博財物，係犯刑法第二百六十六條第一項前段之普通賭博罪。而被告先後多次意
    圖營利供給賭博場所、意圖營利聚眾賭博及在公眾得出入之場所賭博財物之犯行
    ，均時間緊接，方法相同，觸犯構成要件相同之罪名，顯係基於概括之犯意反覆
    為之，均應依刑法第五十六條連續犯之規定各論以一罪，並加重其刑，又被告於
    各該期香港政府六合彩開獎前，多次意圖營利提供賭博場所，聚眾賭博，或與簽
    賭者賭博財物，係基於單一之犯意接續達成其同一犯罪之各個舉動，認屬法律概
    念之一行為，均係意圖營利供給賭博場所罪、意圖營利聚眾賭博罪及在公眾得出
    入之場所賭博財物罪之部分行為，被告以一行為而觸犯數罪名，為想像競合犯，
    屬裁判上之一罪，應依刑法第五十五條規定，從一情節較重之意圖營利聚眾賭博
    罪處斷。原審予以論罪科刑，固非無見，惟原審判決既認扣案之三本作業簿係被
    告簽賭所用之簽賭簿，卻於事實及主文內記載空白簽注單三本，另於事實內既有
    記載被告所經營之賭博方式有台號、台特、港特等，卻未記載輸贏倍數，稍有未
    洽，被告上訴請求宣告緩刑雖無理由，然原審判決既有如上未當之處，應由本院
    撤銷改判，爰審酌被告犯罪之動機、目的、經營六合彩賭博，危害社會經濟秩序
    ，敗壞社會風俗及被告之家境確屬清寒，有里長出具之證明書在卷可參暨犯罪後
    之態度尚佳等一切情狀，量處如主文第二項所示之刑，並諭知易科罰金之折算標
    準。扣案之傳真機乙台、倍數表二張、簽注單十九張、簽賭簿三本，係被告所有
    供犯罪所用之物，業據被告供明在卷，依刑法第三十八條第一項第二款規定宣告
    沒收。
三、據上論斷，應依刑事訴訟法第三百六十九條第一項前段、第三百六十四條、第二
    百九十九條第一項前段、刑法第五十六條、第二百六十六條第一項前段、第二百
    六十八條、第五十五條、第四十一條、第三十八條第一項第二款、罰金罰鍰提高
    標準條例第一條前段、第二條，判決如主文。
本案經檢察官甲○○到庭執行職務。
中      華      民      國      九十      年      三      月    二十    日
                                  臺灣高等法院臺中分院刑事第九庭
                                        審判長法  官  陳  筱  珮
                                              法  官  古  金  男
                                              法  官  康  應  龍
右正本證明與原本無異。
不得上訴。
                                              書記官  黃  薰  慧
中      華      民      國      九十      年      三      月   二十三   日
                                                                        Ｄ


司法院資訊處製作；財團法人民間司法改革基金會備份。
